臺灣新竹地方法院刑事判決
111年度金訴字第204號
公  訴  人  臺灣新竹地方檢察署檢察官
被      告  吳成龍


上列被告因違反洗錢防制法等案件，經檢察官提起公訴（111年
度偵字第2156號、第3287號、第4149號）及移送併辦（111年度
偵字第第4974號、第6738號、第8736號、第8753號），本院判決
如下：
    主  文
乙○○幫助犯洗錢防制法第十四條第一項之一般洗錢罪，累犯，處
有期徒刑肆月，併科罰金新臺幣參萬元，罰金如易服勞役，以新
臺幣壹仟元折算壹日。
    事  實
一、乙○○依其社會生活之通常經驗與智識思慮，雖可預見將其所
    有金融帳戶之存摺、金融卡、密碼提供非屬親故或互不相識
    之人使用，有遭他人利用作為財產犯罪所得財物匯入及提領
    工具之可能，並藉此達到掩飾詐欺犯罪所得去向之目的，使
    犯罪查緝更形困難，進而對該詐欺取財正犯所實行之詐欺取
    財及掩飾該詐欺犯罪所得去向之洗錢罪正犯行施以一定助力
    ，仍基於縱令他人以其所申辦之金融帳戶實行詐欺取財犯行
    、掩飾詐欺犯罪所得去向，亦均不違其本意之幫助犯意，於
    民國110年11月間某日，在新竹市東區某處，將其所申辦之
    臺灣中小企業銀行帳號000-00000000000號帳戶(下稱系爭帳
    戶)之存摺、金融卡、密碼，交付真實姓名年籍均不詳之詐
    欺集團成員收受，以此方式提供系爭帳戶予該詐欺集團使用
    而幫助其等遂行詐欺取財及洗錢之犯罪行為。嗣該詐欺集團
    成員取得乙○○系爭帳戶之資料後，基於意圖為自己不法所有
    之詐欺取財及洗錢犯意聯絡，以附表編號1至8「詐欺時間及
    方式」欄所示之方式，致戊○○、丙○○、甲○○、辛○○、己○○、
    丁○○、壬○○及庚○○均陷於錯誤，分別於附表編號1至8「匯款
    時間、金額及匯入之帳戶」欄所示之時，將各該款項匯款至
    系爭帳戶內，並遭該詐欺集團成員匯款至其他帳戶。嗣戊○○
    、丙○○、甲○○、辛○○、己○○、丁○○、壬○○及庚○○發覺有異報
    警處理，始悉上情。
二、案經戊○○訴由新北市政府警察局中和分局、丙○○訴由新竹縣
    政府警察局新埔分局、辛○○訴由臺南市政府警察局學甲分局
    、己○○訴由雲林縣警察局斗六分局、丁○○訴由新北市政府警
    察局中和分局、庚○○訴由高雄市政府警察局鳳山分局報告臺
    灣新竹地方檢察署檢察官偵查起訴暨移送併辦。
    理  由
壹、程序事項
　　按被告以外之人於審判外之言詞或書面陳述，除法律有規定
    者外，不得作為證據。被告以外之人於審判外之陳述，經當
    事人於審判程序同意作為證據，法院審酌該言詞陳述或書面
    陳述作成時之情況，認為適當者，亦得為證據。當事人、代
    理人或辯護人於法院調查證據時，知有第159條第1項不得為
    證據之情形，而未於言詞辯論終結前聲明異議者，視為有前
    項之同意。刑事訴訟法第159條第1項、第159條之5分別定有
    明文。經查，本判決所引用被告乙○○以外之人於審判外陳述
    之供述證據，檢察官及被告於本院準備程序中已先就其中部
    分表示沒有意見（本院卷第130頁至第131頁)，並於本案言
    詞辯論終結前就全部供述證據均未聲明異議，本院審酌上開
    供述證據作成時，並無違法或不當之情況；其餘所依憑判斷
    之非供述證據，亦無證據證明係違反法定程序所取得，且無
    刑事訴訟法第159條之4顯有不可信之情況，或其他不得作為
    證據之情形；再上開各該供述證據及非供述證據，又均無證
    明力明顯過低之情形，復均經本院於審理程序依法進行調查
    ，並予以當事人辯論之機會，被告之訴訟防禦權已受保障，
    是認上開供述證據及非供述證據等證據方法，均適當得為證
    據，而應均有證據能力。
貳、實體部分：
一、認定犯罪事實所憑之證據及認定之理由：　　
　　上開犯罪事實，業據被告於本院審理中坦承不諱(本院卷第2
    27頁)，核與告訴人戊○○(2156號偵卷第14頁至第15頁)、丙○○(3287號偵卷第16頁至第18頁)、辛○○(4149號偵卷影卷第17
    頁至第20頁)、己○○(4974號偵卷第17頁)、丁○○(6738號偵卷
    第25頁至第26頁)、庚○○(8753號偵卷第26頁至第27頁)、被
    害人甲○○(3287號偵卷第19頁至第21頁)、壬○○(8736號偵卷
    影卷第51頁反面至第54頁)於警詢中指訴被害情節相合，並
    有臺灣中小企業銀行國內作業中心110年12月28日110忠法查
    密字第CV01303號書函所附，被告系爭帳戶基本資料及存款
    交易明細(查詢期間：110年10月25日起至110年11月25日，2
    156號偵卷第23頁至第25頁)，及如附表編號1至8證據欄所示
    之證據在卷可參，是被告之任意性自白，確與事實相符，堪
    予採信，自應依法論科。
二、論罪科刑：
㈠、按刑法上之故意，非僅指直接故意，尚包含間接故意（即未
    必故意），所謂間接故意係指行為人對於構成犯罪事實，預
    見其發生而其發生並不違反其本意者而言，刑法第13條第2
    項定有明文。金融帳戶為個人之理財工具，一般民眾皆可自
    由申請開設金融帳戶，並無任何特殊之限制，且得同時在不
    同金融機構申請多數存款帳戶使用，並無借用他人帳戶使用
    之必要。又衡諸一般常情，任何人均可辦理金融帳戶使用，
    如無正當理由，實無借用他人帳戶使用之理，而金融帳戶亦
    事關個人財產權益之保障，其專有性甚高，除非本人或與本
    人親密關係者，難認有何理由可自由流通使用該存摺，一般
    人均有妥為保管及防止他人任意使用之認識，縱特殊情況偶
    需交付他人使用，亦必深入瞭解用途及合理性，始予提供，
    且該等專有物品如落入不明人士手中，而未加以闡明正常用
    途，極易被利用為與財產有關之犯罪工具，此為吾人依一般
    生活認知所易於體察之常識，而有犯罪意圖者，非有正當理
    由，竟徵求他人提供帳戶，客觀上可預見其目的，係供為某
    筆資金之存入，後再行領出之用，且該筆資金之存入及提領
    過程係有意隱瞞其流程及行為人身分曝光之用意，一般人本
    於一般認知能力均易於瞭解（最高法院93年度台上字第31號
    判決要旨可資參照）。況以電話、手機通知中獎、退費或佯
    稱提款卡遭冒用須更改資料、假投資等類似之不法詐騙份子
    ，為掩飾其等不法行徑，以避免執法人員循線查緝，經常利
    用他人存款帳戶、金融卡暨密碼，以確保犯罪所得免遭查獲
    ，類此案件在社會上層出不窮，亦屢經報章雜誌及其他新聞
    媒體披露，故避免此等專屬性甚高之物品被不明人士利用為
    與財產有關之犯罪工具，亦為一般生活認知所應有之認識。
    且一般人對自己之金融機構帳戶所用之存摺、金融卡、密碼
    ，均妥為保管，恐被他人得知帳號或密碼後，有被冒領、或
    其他非法使用之虞。被告交付系爭帳戶之存摺、金融卡及密
    碼予素不相識之不詳成年人，衡之常情，被告當有預見該人
    可能係將該等物品供作詐欺犯罪之用，則該收受存摺、金融
    卡、密碼之人將之用來供自己或他人作為詐欺取財之用，亦
    為被告所容忍及允許，亦即不違反被告之本意，被告具有不
    確定幫助故意甚明。再者，系爭帳戶為被告申辦使用，被告
    任意將帳戶存摺、金融卡、密碼等物提供予不詳成年人，該
    帳戶之控制權即由該人享有，是縱該帳戶外觀上顯示轉帳入
    該帳戶內之款項係由被告取得，然實際上卻係由真實姓名、
    年籍及住址均不詳、實際掌控帳戶之人及所屬詐欺集團取得
    ，從而如附表所示之被害人及告訴人遭詐騙後轉帳匯入之款
    項，在實際掌控系爭帳戶之詐欺集團轉出並領取後，詐欺犯
    罪所得實際去向已無從查得，形成金流斷點，不易查明，因
    而造成掩飾詐欺犯罪所得去向之效果；依被告智識程度及通
    常經驗，既可預見其提供帳戶存摺、金融卡、密碼予不熟識
    之人，可能會供他人利用進行詐欺犯罪，而被害人轉帳匯入
    之款項一經匯出提領，將會產生遮斷資金流動軌跡以逃避國
    家追訴、處罰之效果，被告卻仍將系爭帳戶存摺、金融卡、
    密碼任意交予陌生人使用，該人及其所屬詐欺集團果用以進
    行詐欺行為而取得取得如附表所示之詐欺款項，被告顯有容
    任而不違反其本意，具有掩飾特定犯罪所得去向之幫助洗錢
    之不確定故意，至為灼然。
㈡、次按，洗錢防制法所稱洗錢，指下列行為：二、掩飾或隱匿
    特定犯罪所得之本質、來源、去向、所在、所有權、處分權
    或其他權益者，洗錢防制法第2條第2款定有明文。前揭規定
    所稱之掩飾、隱匿行為，目的在遮掩、粉飾、隱藏、切斷特
    定犯罪所得與特定犯罪間之關聯性，是此類洗錢行為須與欲
    掩飾、隱匿之特定犯罪所得間具有物理上接觸關係（事實接
    觸關係）。而提供金融帳戶提款卡及密碼供他人使用，嗣被
    害人雖匯入款項，然此時之金流仍屬透明易查，在形式上無
    從合法化其所得來源，未造成金流斷點，尚不能達到掩飾或
    隱匿特定犯罪所得之來源、去向及所在之作用，須待款項遭
    提領後，始產生掩飾、隱匿之結果。故而，行為人提供金融
    帳戶金融卡及密碼，若無參與後續之提款行為，即非洗錢防
    制法第2條第2款所指洗錢行為，無從成立一般洗錢罪之直接
    正犯。然刑法第30條之幫助犯，係以行為人主觀上有幫助故
    意，客觀上有幫助行為，即對於犯罪與正犯有共同認識，而
    以幫助意思，對於正犯資以助力，但未參與實行犯罪之行為
    者而言。幫助犯之故意，除需有認識其行為足以幫助他人實
    現故意不法構成要件之「幫助故意」外，尚需具備幫助他人
    實現該特定不法構成要件之「幫助既遂故意」，惟行為人只
    要概略認識該特定犯罪之不法內涵即可，無庸過於瞭解正犯
    行為之細節或具體內容。此即學理上所謂幫助犯之「雙重故
    意」。金融帳戶乃個人理財工具，依我國現狀，申設金融帳
    戶並無任何特殊限制，且可於不同之金融機構申請多數帳戶
    使用，是依一般人之社會通念，若見他人不以自己名義申請
    帳戶，反而收購或借用別人之金融帳戶以供使用，並要求提
    供提款卡及告知密碼，則提供金融帳戶者主觀上如認識該帳
    戶可能作為對方收受、提領特定犯罪所得使用，對方提領後
    會產生遮斷金流以逃避國家追訴、處罰之效果，仍基於幫助
    之犯意，而提供該帳戶之提款卡及密碼，以利洗錢實行，仍
    可成立一般洗錢罪之幫助犯（最高法院108年度台上大字第3
    101號裁定意旨參照）。經查，被告交付系爭帳戶存摺、金
    融卡及密碼供他人不法使用，顯係基於幫助他人詐欺取財及
    一般洗錢罪之不確定犯意，且其所為提供存摺、金融卡及密
    碼資料之行為亦屬刑法詐欺取財罪及一般洗錢罪構成要件以
    外之行為，其既以幫助他人犯罪之意思而參與犯罪構成要件
    以外之行為，是核被告所為，係犯刑法第30條第1項前段、
    第339條第1項之詐欺取財罪之幫助犯及刑法第30條第1項前
    段、違反洗錢防制法第2條第2款而犯同法第14條第1項之一
    般洗錢罪之幫助犯。　　　
㈢、被告以提供系爭帳戶之存摺、金融卡、密碼之單一行為，使
    詐欺集團成員得分別對如附表所示之告訴人及被害人詐欺取
    財，且於詐欺集團成員自系爭帳戶轉出提領後達到掩飾犯罪
    所得去向之目的，係以一行為同時觸犯8個幫助詐欺取財罪
    ，為同種想像競合犯；又以一行為同時觸犯幫助詐欺取財罪
    及幫助一般洗錢罪，為異種想像競合犯，應均依刑法第55條
    前段規定，從一重論以幫助一般洗錢罪處斷。檢察官移送併
    辦關於告訴人己○○、丁○○、庚○○及被害人壬○○部分，經核與
    本案起訴之犯罪事實，有想像競合犯之裁判上一罪關係，依
    審判不可分原則，應為起訴效力所及，本院自應併予審理。
㈣、刑之加重、減輕事由：
１、被告前於108年間，因施用第二級毒品案件，經本院以108年
    度竹簡字第1225號判決判處有期徒刑3月確定，並於109年5
    月16日執行完畢出監等情，有臺灣高等法院被告前案紀錄表
    在卷可參，並據檢察官於審理時主張及說明，被告於審理時
    就有無累犯之事實及上開前案紀錄表均表示沒有意見(本院
    卷第228頁），此部分事實堪以認定。是被告於前揭有期徒
    刑執行完畢後，5年內故意再犯本案有期徒刑以上之罪，當
    屬刑法第47條第1項之累犯，考量檢察官已表明被告雖構成
    累犯，惟無相關詐欺前科，請本院依法斟酌是否加重等語，
    且參酌司法院大法官釋字775號解釋意旨，衡以被告先前執
    行者係施用毒品之案件，與本案之罪質有異，無何等特別關
    連性，難認其於本案中有彰顯出主觀特別惡性或刑罰反應力
    薄弱之情形，倘因此加重最低本刑恐致生行為人所受的刑罰
    超過其所應負擔罪責的情形，是不依前揭規定加重其刑。
２、被告係幫助他人犯前開之罪，爰依刑法第30條第2項之規定減
    輕其刑。
３、犯前2條之罪，在偵查或審判中自白者，減輕其刑，洗錢防制
    法第16條第2項定有明文。經查，被告於本院審理中已就上
    開幫助一般洗錢犯行自白犯罪，爰依洗錢防制法第16條第2
    項規定，減輕其刑，並遞減之。
㈤、爰以行為人之責任為基礎，審酌被告明知金融機構帳戶乃個
    人信用之表徵，專有性甚高而應妥善保管，且在政府及大眾
    媒體之廣泛宣導下，應得以預見將帳戶交付他人使用，可能
    因此幫助詐欺集團遂行詐欺取財及洗錢犯行，不思深究即輕
    信不詳陌生人所言，隨意提供所有之金融帳戶存摺、金融卡
    、密碼予他人，使詐欺集團能將該帳戶充作向他人詐欺取財
    之工具，並於轉帳提領後製造金流斷點，非但助長社會詐欺
    財產犯罪之風氣，致使無辜民眾受騙而受有財產上損害，造
    成執法機關不易查緝犯罪行為人之真實身分，更增加被害人
    求償上之困難，亦擾亂金融交易往來秩序，應予非難，惟考
    量被告犯後終能於本院審理時坦認犯行，且未直接參與詐欺
    取財及洗錢之犯行，參以告訴人及被害人等所受之損害非淺
    ，惟被告均未能與之和解，兼衡被告自述國中畢業之智識程
    度，已婚，育有2名未成年子女，目前從事園藝工作，現與
    妻小、奶奶同住，家庭經濟狀況小康等一切情狀，量處如主
    文所示之刑，並就罰金部分諭知易服勞役之折算標準。　
三、沒收：
㈠、按犯第14條之罪，其所移轉、變更、掩飾、隱匿、收受、取
    得、持有、使用之財物或財產上利益，沒收之，洗錢防制法
    第18條第1項前段定有明文。倘為共同犯罪，因共同正犯因
    相互間利用他方之行為，以遂行其犯意之實現，本於責任共
    同原則，有關犯罪所得，應於其本身所處主刑之後，併為沒
    收之諭知；然幫助犯則僅對犯罪構成要件以外之行為加以助
    力，而無共同犯罪之意思，自不適用責任共同原則，對於正
    犯所有因犯罪所得之物，無庸為沒收之宣告（最高法院86年
    台上字第6278號判決、89年度台上字第6946號判決參照）。
　　經查，被告雖提供系爭帳戶予詐欺集團為前開幫助犯行，然
    非實際上提款之人，而無掩飾隱匿詐欺贓款之犯行，犯罪態
    樣與實施犯罪之正犯有異；且現存卷內資料查無積極證據足
    認被告確已因幫助一般洗錢之行為實際獲得報酬而有犯罪所
    得，檢察官對此亦未提出證據加以證明，依「罪證有疑，利
    於被告」原則，本院即無從就此部份犯罪所得宣告沒收。
㈡、至上開系爭帳戶之存摺、金融卡、密碼，已交由該詐欺集團
    持用而未據扣案，且該等資料可隨時停用、掛失補辦，欠缺
    刑法上之重要性，而無宣告沒收之必要，爰依刑法第38條之
    2第2項規定，不予宣告沒收，均附此敘明。　　　　　　
四、退併辦部分：
　　臺灣新竹地方檢察署檢察官111年度偵字第9366號移送併辦
    意旨書有關被告於上開時、地交付系爭帳戶存摺、金融卡、
    密碼而涉犯幫助詐欺取財罪及幫助一般洗錢罪之犯罪事實，
    因認與本案之犯罪事實具裁判上一罪關係，為法律上同一案
    件，而移送本院併案審理。然上開併辦案件，係於本案111
    年7月12日言詞辯論終結後之同年月15日始送達本院，有該
    署111年7月14日竹檢介名111偵9366字第1119026360號函上
    本院收文戳章為憑，自無從併予審理，應退回由該署檢察官
    另為適法之處理，併此指明。　　　　　　
據上論斷，應依刑事訴訟法第299條第1項前段，判決如主文。　
本案經檢察官廖啟村提起公訴暨移送併辦、檢察官王遠志移送併
辦，檢察官劉正祥到庭執行職務。
中　　華　　民　　國　　111 　年　　7 　　月　　26　　日
                  刑事第二庭    審判長法　官　楊數盈
  　　　　　　　　                    法  官  江宜穎
 　　　　　　　　                     法  官  崔恩寧
以上正本證明與原本無異。
如不服本判決應於收受本判決後20日內向本院提出上訴書狀，上
訴書狀應敘述具體理由。上訴書狀未敘述上訴理由者，應於上訴
期間屆滿後20日內補提理由書狀於本院(均須按他造當事人之人
數附繕本 )「切勿逕送上級法院」。 
中　　華　　民　　國　　111 　年　　7 　　月　　26　　日
                                      書記官  林汶潔
附錄本案論罪科刑法條：
洗錢防制法第2條第2款
本法所稱洗錢，指下列行為：
二、掩飾或隱匿特定犯罪所得之本質、來源、去向、所在、所有
    權、處分權或其他權益者。
洗錢防制法第14條第1項
有第二條各款所列洗錢行為者，處7年以下有期徒刑，併科新臺
幣5百萬元以下罰金。
刑法第339條第1項
意圖為自己或第三人不法之所有，以詐術使人將本人或第三人之
物交付者，處5年以下有期徒刑、拘役或科或併科50萬元以下罰
金。
刑法第30條
幫助他人實行犯罪行為者，為幫助犯。雖他人不知幫助之情者，
亦同。
幫助犯之處罰，得按正犯之刑減輕之。
附表：
編號 被害人/ 告訴人 詐欺時間及方式 匯款時間、金額及匯入之帳戶 證　  　據  1 戊○○ (告訴人) 該詐欺集團某成年成員於110年10月28日18時53分許，以臉書暱稱「Hanoku Jogi」、LINE暱稱「別讓夢想只是夢想」，向戊○○提出公司優惠方案，佯稱可便宜認購房屋云云，致戊○○誤信為真而為右列之匯款。 戊○○於110年11月19日10時59分許，臨櫃匯款8萬元至乙○○所提供之系爭帳戶。 與詐欺集團成員對話紀錄、及臉書資料截圖、內政部警政署反詐騙諮詢專線紀錄表、臺北市政府警察局中正第二分局思源派出所受理詐騙帳戶通報警示簡便格式表、金融機構聯防機制通報單、臺灣銀行匯款申請書回條聯各1份(2156號偵卷第16頁至第22頁)。  2 丙○○ (告訴人) 丙○○因有借貸需求，於110年11月17日12時許，經臉書之借貸貼文，加入由詐欺集團某成年成員假冒，LINE暱稱「永豐」、「專員林琬婷」之銀行人員。嗣經上開人員佯稱需支付貸款之手續費云云，致丙○○誤信為真而為右列之匯款。 丙○○於110年11月19日10時18分許，臨櫃匯款3萬元至乙○○所提供之系爭帳戶。 內政部警政署反詐騙諮詢專線、金融機構聯防機制通報單、郵政跨行匯款申請書影本、與詐欺集團成員對話紀錄截圖各1份(3287號偵卷第33頁至第34頁、第37頁至第78頁)。  3 甲○○ (被害人) 該詐欺集團某成年成員於110年11月5日17時37分許，以LINE暱稱「小陳」與甲○○聊天，並向甲○○佯稱香港公司可簽彩票，並可控制號碼拿獎金云云，致甲○○誤信為真而為右列之匯款。 甲○○於110年11月18日11時22分許，臨櫃匯款3萬5,620元至乙○○所提供之系爭帳戶。 內政部警政署反詐騙諮詢專線紀錄表、金融機構聯防機制通報單、台新國際商業銀行國內匯款申請書(兼取款憑條)、與詐欺集團對話紀錄截圖各1份(3287號偵卷第80頁至第85頁)。  4 辛○○ (告訴人) 該詐欺集團某成年成員於110年11月13日某時許，以LINE暱稱「五三九 李志鉮 四星牌」、「李志鉮　五三九會員群」，向辛○○推薦加入會員，可報明牌，並稱每期必中云云，致辛○○誤信為真而為右列之匯款。 辛○○於110年11月16日13時34分許，臨櫃匯款30萬元至乙○○所提供之系爭帳戶。 與詐欺集團成員對話紀錄截圖、郵政跨行匯款申請書影本、內政部警政署反詐騙諮詢專線紀錄表、彰化縣警察局溪湖分局溪湖派出所受(處)理案件證明單、受理詐騙帳戶通報警示簡便格式表、金融機構聯防機制通報單各1份(4149號偵卷影卷第21頁至第23頁、第29頁、第34頁至第35頁、第39頁、第48頁)。  5 己○○ (告訴人) 該詐欺集團某成年成員於110年11月9日12時48分許經由交友軟體Sweet Ring結識己○○，並以LINE聯繫。嗣向己○○介紹皇家國際娛樂博奕網站，致己○○誤信為真而為右列之匯款。 己○○於110年11月19日11時49分許，網路匯款5萬元至乙○○所提供之系爭帳戶。 內政部警政署反詐騙諮詢專線紀錄表、臺北市政府警察局北投分局永明派出所受理詐騙帳戶通報警示簡便格式表、金融機構聯防機制通報單、與詐欺集團對話紀錄及詐欺網站截圖各1份、華南銀行轉帳交易結果截圖2張(4974號偵卷第18頁至第20頁、第22頁背面至第25頁)。     己○○於110年11月19日11時49分許，網路匯款5萬元至乙○○所提供之系爭帳戶。   6 丁○○ (告訴人)  該詐欺集團某成年成員於110年9月1日某時許，以臉書暱稱「王鈺博」結識丁○○，並以LINE聯繫。嗣向丁○○佯稱係香港大樂透澳門銀河文化娛樂有限公司的數據經理，可操控開獎號碼，保證中獎云云，致丁○○誤信為真而為右列之匯款。 丁○○於110年11月18日10時47分許，臨櫃匯款150萬元至乙○○所提供之系爭帳戶。 第一銀行匯款交易憑證影本、與詐欺集團對話紀錄截圖、內政部警政署反詐騙諮詢專線紀錄表、高雄市政府警察局左營分局文自派出所受理詐騙帳戶通報警示簡便格式表、金融機構聯防機制通報單各1份(6738號偵卷第39頁、第41頁至第45頁)。    7 壬○○ (被害人) 該詐欺集團某成年成員於110年9月29日某時許，以臉書暱稱「李月華」結識壬○○，並以LINE聯繫。嗣向壬○○推薦OSE數字資產交易平台，佯稱可投資虛擬貨幣獲利云云，致壬○○誤信為真而為右列之匯款。 壬○○於110年11月18日(併辦意旨書誤載為19日，應予更正)9時28分許，臨櫃匯款5萬元至乙○○所提供之系爭帳戶。 宜蘭縣政府警察局羅東分局二結派出所陳報單、受理各類案件紀錄表、內政部警政署反詐騙諮詢專線紀錄表、受(處)理案件證明單、受理詐騙帳戶通報警示簡便格式表、金融機構聯防機制通報單、與詐騙集團對話紀錄截圖各1份(8736號偵卷影卷第61頁反面、第62頁反面至第64頁、第84頁、第122頁反面至第123頁)。  8 庚○○ (告訴人) 該詐欺集團某成年成員於110年5月初某日，經由臉書結識庚○○。嗣向庚○○推薦LINE暱稱「香港期貨交易所」，佯稱可協助操作香港期貨云云，致庚○○誤信為真而為右列之匯款。 庚○○於110年11月18日12時14分許，臨櫃匯款3萬元至乙○○所提供之系爭帳戶。 中國信託存簿封面影本、匯款申請書影本、與詐欺集團對話紀錄截圖、「香港期貨交易所有限公司」周年慶資本增值計畫申請表、契約書、投資戶口申請表影本、內政部警政署反詐騙諮詢專線紀錄表各1份(8753號偵卷第28頁至第29頁、第31頁反面至第42頁)。